【裁判字號】    97,台抗,157
【裁判日期】    970313
【裁判案由】    假扣押
【裁判全文】
最高法院民事裁定              九十七年度台抗字第一五七號
再 抗告 人  台灣金聯資產管理股份有限公司
法定代理人  乙○○
訴訟代理人  廖建台律師
上列再抗告人因與甲○○間聲請假扣押事件，對於中華民國九十
六年十二月三十一日台灣高等法院裁定（九十六年度抗字第二０
八五號），提起再抗告，本院裁定如下：
    主  文
再抗告駁回。
再抗告訴訟費用由再抗告人負擔。
    理  由
按對於抗告法院所為抗告有、無理由之裁定再為抗告，僅得以其
適用法規顯有錯誤為理由，並經原法院之許可；此項許可，以原
裁定所涉及之法律見解具有原則上之重要性者為限，此觀民事訴
訟法第四百八十六條第四項、第五項之規定自明。本件再抗告人
就原法院以相對人甲○○對台灣台北地方法院（下稱台北地院）
九十六年度裁全字第一二一八六號裁定之抗告為有理由，而廢棄
台北地院所為准許假扣押裁定，對之再為抗告，係以：再抗告人
對第三人陳丁飛有連帶保證債權，陳丁飛竟於拍賣抵押物期間將
不動產贈與移轉登記予其配偶即相對人甲○○，致無財產可供執
行；伊已依民法第一千零十一條規定訴請宣告陳丁飛與相對人改
用夫妻分別財產制，為免相對人再將財產隱匿出脫，致日後有不
能強制執行或甚難執行之虞，願供擔保以代釋明聲請假扣押，原
法院以：假扣押係對債權人就金錢請求或得易為金錢請求之請求
，惟恐日後有不能強制執行或甚難執行之虞者，所為之保全強制
執行。惟再抗告人聲請假扣押之本案訴訟係對陳丁飛與相對人請
求宣告該二人改用分別財產制，則其所欲保全者，顯非對相對人
請求給付金錢或得易為金錢之請求，自非假扣押程序所得保全，
因認其聲請於法未合，不應准許；其適用法規顯有錯誤為論據。
按債權人對於夫妻一方之財產已為扣押，而未得受清償時，法院
因債權人之聲請，得宣告改用分別財產制，民法第一千零十一條
定有明文。債權人依民法第一千零十一條規定請求法院宣告債務
人夫妻改用分別財產制，係由法院以判決變更夫妻間之財產關係
，自屬形成判決，尚非就金錢請求或得易為金錢請求之請求；原
法院認為不應准許，經核於法洵無違誤。又再抗告人並未曾為保
全將來給付之訴或將基於夫妻剩餘財產差額分配請求權而聲請假
扣押之主張及釋明，原法院未為論酌，亦無不合。再抗告論旨，
徒以準用民事訴訟法第五百二十九條第二項第六款規定伊應可聲
請假扣押，況伊可提起將來給付之訴云云，指摘原裁定不當，聲
明廢棄，非有理由。
據上論結，本件再抗告為無理由。依民事訴訟法第四百九十五條
之一第二項、第四百四十九條第一項、第九十五條、第七十八條
，裁定如主文。
中    華    民    國  九十七  年    三    月   十三   日
                      最高法院民事第七庭
                          審判長法官  劉  福  來
                                法官  陳  國  禎
                                法官  陳  重  瑜
                                法官  吳  謀  焰
                                法官  許  正  順
      本件正本證明與原本無異
                                      書  記  官
中    華    民    國  九十七  年    四    月    三    日
                                                Ａ


司法院資訊處製作；財團法人民間司法改革基金會備份。
